臺灣高雄地方法院刑事判決　　　　　　　 96年度訴字第839號
公　訴　人　臺灣高雄地方法院檢察署檢察官
被　　　告　乙○○
上列被告因違反毒品危害防制條例案件，經檢察官提起公訴（95
年度毒偵字第8682、9228號、96年度毒偵字第594 號），被告於
本院準備程序中就被訴事實為有罪之陳述，經詢問當事人意見，
合議庭裁定由受命法官依簡式審判程序獨任審理，本院判決如下
：
    主  文
乙○○施用第一級毒品，處有期徒刑捌月。又施用第一級毒品，
處有期徒刑捌月，扣案針筒（殘留海洛因）壹支沒收銷燬之。又
施用第一級毒品，處有期徒刑捌月。應執行有期徒刑壹年拾月，
扣案針筒（殘留海洛因）壹支沒收銷燬之。
    事  實
一、乙○○前因施用毒品案件，經本院裁定送觀察、勒戒後，認
    有繼續施用毒品之傾向，令入戒治處所施以強制戒治，於民
    國93年2 月21日執行完畢釋放。詎仍不知悔改，復於強制戒
    治執行完畢釋放後5 年內，分別基於施用第一級毒品海洛因
    之犯意，於95年10月23日15時7 分許回溯24小時內之某時，
    在高雄縣林園鄉某處，以摻水置於針筒內注射之方式施用海
    洛因1 次；又於同年11月13日10時許，在高雄縣林園鄉○○
    路某空地，以相同方式施用海洛因1 次；再於同年12月20日
    14時46分許回溯24小時內之某時，在高雄縣林園鄉某處，以
    相同方式施用海洛因1 次。嗣於95年10月23日15時7 分許，
    因為假釋中之受保護管束人，經臺灣高雄地方法院檢察署觀
    護人通知採尿送驗，檢驗結果呈嗎啡陽性反應而查獲；又於
    95年11月15日11時35分許，在高雄縣林園鄉○○村○○路
    125 巷84號前為警查獲，並扣得其所有注射針筒（殘留海洛
    因）1 支；另於95年12月20日14時46分許，經臺灣高雄地方
    法院檢察署觀護人通知採尿送驗，檢驗結果呈嗎啡陽性反應
    而查獲。
二、案經臺灣高雄地方法院檢察署觀護人簽請及高雄縣政府警察
    局林園分局報請臺灣高雄地方法院檢察署檢察官偵查起訴。
    理  由
一、按本件被告乙○○所犯係死刑、無期徒刑、最輕本刑為3 年
    以上有期徒刑以外之罪，其於準備程序就前揭被訴事實為有
    罪之陳述，經受命法官告知簡式審判程序之旨，並聽取其與
    公訴人之意見後，本院認無不得或不宜改依簡式審判程序進
    行之情形，爰依刑事訴訟法第273 條之1 第1 項規定，裁定
    本件由受命法官獨任進行簡式審判程序，合先敘明。
二、上揭犯罪事實，業據被告於本院審理時坦承不諱，且被告於
    上開時、地經警查獲或經通知採尿送驗後，檢驗結果均呈嗎
    啡陽性反應，有代碼對照表3 份、台灣檢驗科技股份有限公
    司濫用藥物尿液檢驗報告2 份、長榮大學確認報告1 份在卷
    可憑，另有針筒1 支扣案可稽，足認被告自白與事實相符，
    本件事證明確，其犯行洵堪認定。
三、按海洛因為毒品危害防制條例第2 條第2 項第1 款所稱之第
    一級毒品，不得施用、持有。次按，犯毒品危害防制條例第
    10條施用第一級、第二級毒品之罪者，檢察官應聲請法院裁
    定，令被告入勒戒處所觀察、勒戒，經觀察、勒戒後，檢察
    官依據勒戒處分之陳報，認受觀察、勒戒人無繼續施用毒品
    傾向者，應即釋放，並為不起訴之處分；認受觀察、勒戒人
    有繼續施用毒品之傾向者，檢察官應聲請法院裁定令入戒治
    處所強制戒治，其期間為6 個月以上，至無繼續強制戒治之
    必要為止，但最長不得逾1 年，強制戒治期滿，應即釋放，
    由檢察官為不起訴之處分。觀察、勒戒或強制戒治執行完畢
    釋放後，5 年內再犯第10條之罪者，應依一般刑事訴訟程序
    予以起訴論罪科刑，此觀諸毒品危害防制條例第20條第1 項
    、第2 項、第23條第1 項、第2 項規定自明。被告既有如前
    所述之觀察勒戒、強制戒治之前科，有臺灣高等法院被告前
    案紀錄表1 份在卷可考，其於強制戒治執行完畢釋放後5 年
    內，再犯本件施用第一級毒品之罪，依前述規定自應予以起
    訴論罪科刑。是核被告所為，均係犯毒品危害防制條例第10
    條第1 項之施用第一級毒品罪。其持有第一級毒品之低度行
    為，應為施用第一級毒品之高度行為所吸收，不另論罪。被
    告於本院訊問時曾供稱其只是偶爾施用海洛因，有海洛因才
    會施用，不是天天用等語（見本院96年5 月8 日訊問筆錄）
    ，且被告前開3 次施用海洛因之犯行分別間隔21日、1 月餘
    之久，堪認其並非基於同一施用海洛因之犯意，在已經成癮
    之情況下，於密切接近之時、地反覆、延續施用海洛因，是
    難認被告本件施用海洛因之犯行在客觀上已符合一個反覆、
    延續性之行為觀念，或係以單一行為之數個舉動，在密切接
    近之時、地接續施用海洛因，而得成立集合犯或接續犯，其
    前開3 次施用海洛因之行為，均犯意各別、犯行獨立，應分
    論併罰。爰審酌被告除上開觀察勒戒、強制戒治之前科外，
    復曾於94年間因施用第一、二級毒品案件，經本院以94年度
    訴字第184 號判處有期徒刑10月、5 月確定，與所犯其他竊
    盜、詐欺等案件合併定應執行刑為有期徒刑1 年8 月，再與
    另案（本院94年度簡字第1954號竊盜案件，判處有期徒刑6
    月確定）接續執行後，於95年7 月13日假釋，假釋期間至96
    年5 月10日為止（未構成累犯），有臺灣高等法院被告前案
    紀錄表在卷可佐，被告經觀察勒戒、強制戒治及論罪科刑後
    ，仍未能戒絕毒癮，顯見戒絕毒癮之意念非堅，惟念其於犯
    罪後坦承犯行，態度良好，且施用毒品行為，乃屬對自身健
    康之戕害行為，及其犯罪動機、目的、手段等一切情狀，分
    別量處如主文所示之刑，並定應執行之刑，以資懲儆。扣案
    之注射針筒1 支，為被告所有且用以施用海洛因之物，業據
    其供述明確（見本院96年5 月8 日訊問筆錄），經送鑑定結
    果有海洛因之殘留，此有高雄醫學大學附設中和紀念醫院96
    年1 月23日編號0000-000號檢驗報告1 份附卷可參，因客觀
    上已無法與殘留之海洛因完全析離，應視同毒品，依毒品危
    害防制條例第18條第1 項前段規定，不論屬於犯人與否，均
    沒收銷燬之。至扣案未殘留海洛因之注射針筒1 支，係被告
    友人邱萬平所有，供邱萬平施用海洛因之用，亦經被告陳明
    在卷（見同上訊問筆錄），與被告本件施用海洛因之犯行無
    關，爰不予宣告沒收，附此敘明。
四、臺灣高雄地方法院檢察署檢察官96年度毒偵字第2150、3799
    號移送併辦意旨書略以：被告乙○○基於施用第一級毒品海
    洛因之犯意，於96年1 月9 日19時30分許，在高雄縣林園鄉
    汕尾海邊某處，施用第一級毒品海洛因；另於96年3 月14日
    18時15分採尿時回溯24小時內之某時，在不詳處所施用海洛
    因，因認被告涉有施用第一級毒品犯行，上開2 次犯行與本
    件被訴施用第一級毒品罪有集合犯之事實上一罪關係，應由
    本院併案審理云云。惟查，本件被告並無基於同一施用海洛
    因之犯意，在已經成癮之情況下，於密切接近之時、地反覆
    、延續施用海洛因之情形，已如前述，且被告上開經移送併
    辦之犯行，亦與其業經起訴之最後一次施用海洛因時間相距
    20日或2 月餘，時間相距甚久，非屬集合犯或接續犯之事實
    上一罪，本院無從併辦，應退由檢察官另為適法之處理。
據上論斷，應依刑事訴訟法第273 條之1 第1 項、第284 條之1
、第299 條第1 項前段，毒品危害防制條例第10條第1 項、第18
條第1 項前段，刑法第11條、第51條第5 款，判決如主文。
本件經檢察官甲○○到庭執行職務。
中　　華　　民　　國　　96　　年　　5 　　月　　18　　日
                  刑事第二庭    法　官  楊筑婷
以上正本證明與原本無異。
如不服本判決，應於收受送達後10日內向本院提出上訴書狀。
中　　華　　民　　國　　96　　年　　5 　　月　　18　　日
　　　　　　　　　　　 　       書記官　林靜慧
附錄本判決之論罪法條：
毒品危害防制條例第10條
施用第一級毒品者，處6 月以上5 年以下有期徒刑。
施用第二級毒品者，處3 年以下有期徒刑。
